臺灣高等法院高雄分院刑事裁定　　　　　　94年度抗字第30號
抗告人即
受刑人　　　甲○○
上列抗告人因聲明異議案件，不服臺灣高雄地方法院中華民國94
年1 月10日裁定（93年度聲字第3462號），提起抗告，本院裁定
如下：
    主  文
抗告駁回。
    理  由
一、本件抗告意旨略以：(一)抗告人雖經台灣高雄地方法院依殺人
    罪判處有期徒刑11年，但抗告人所為實係「正當防衛過失致
    死」，且本案現仍上訴中，原裁定所憑係尚未確定之判決，
    有違無罪推定原則，並有未以事實而為裁判之違法。(二)抗告
    人於93年1 月間接獲假釋官來電，謂原訂93年2 月2 日之報
    到日期取消更改報到日期，惟因當時電話接聽品質不良，致
    更改後之報到日期時間不明，抗告人仍於93年2 月2 日前往
    報到處所報到，然櫃人員告知假釋官不在（請假），請抗
    告人先回去，會再另寄報到單給抗告人，然原裁定理由稱：
    依相關執行卷宗，未發現有抗告人所述事由，並未依職權調
    查假釋官有無致電予抗告人？若有，所為何事？假釋官93年
    2 月2 日是否請假？有無電話通聯紀錄可證？有調查未盡之
    違法。(二)嘉義監獄典獄長認抗告人違反保安處分執行法第74
    條之2 第1 款，係以抗告人涉犯殺人罪之事實而認定，然此
    案仍在上訴中，尚未確定；且雖被害人李勝峰，於死亡後經
    法醫檢驗其血液中有毒品反應，然抗告人並非因吸毒與被告
    往來，抗告人亦無吸毒，亦不知被害人吸毒，並無證據證明
    抗告人明知被害人係素行不良之人卻仍與其往還；因此，原
    裁定駁回抗告人的異議，於法不合，為此提起抗告，請求將
    原裁定撤銷，另為適法之裁定。
二、按假釋中付保護管束，於假釋保護管束期間有違反保護管束
    規則情節重大者，得撤銷假釋，刑法93條第2 項、第3 項定
    有明文。又「受保護管束人在保護管束期間內，應遵守左列
    事項：一、保持善良品行，不得與素行不良之人往還。二、
    服從檢察官及執行保護管束者之命令。... 。四、對於身體
    健康、生活情況及工作環境等，每月至少向執行保護管束者
    報告1 次。」「受保護管束人違反前條各款情形之一，情節
    重大者，檢察官得聲請撤銷保護管束或緩刑之宣告。假釋中
    付保護管束者，如有前項情形時，典獄長得報請撤銷假釋。
    」保安處分執行法第74條之2 、第74條之3 亦分別定有明文
    。因此，在假釋中付保護管束，如有保安處分執行法第74條
    之2 所列各款形之一，且情節重大者，監獄典獄長自得報請
    原核准假釋之法務部撤銷其假釋。經查：
  (一)抗告人前於88年間，因懲治盜匪條例案件，經臺灣高雄地方
    法院於88年2 月26日以88年度訴字第43號判決判處有期徒刑
    8 年2 月確定，經執行（其間並接續執行贓物罪有期徒刑7
    月）後於92年11月28日假釋出獄，應於96年4 月22日假釋期
    滿，此業經本院調閱臺灣高雄地方法院檢察署92年度執護字
    第1322號執行卷核閱屬實。
  (二)抗告人於92年11月28日假釋出獄後，依規定於92年12月1 日
    向執行檢察官報到，並經執行檢察官命其應於93年1 月7 日
    向觀護人報到；抗告人則於93年1 月7 日向觀護人報到後，
    經觀護人當面告知應於93年2 月2 日前去報到，惟其並未於
    93 年2月2 日前往報到，此有臺灣高雄地方法院檢察署執行
    保護管束首次約談評量報告表及以抗告人未依規定於93年2
    月2 日前去報到，而通知抗告人於93年2 月24日前往報到之
    函件可參；且抗告人也承認未於93年2 月2 日前往報到之事
    實（至於通知抗告人於93年2 月24日前往報到部分，因係於
    93 年2月17日以寄存送達方式寄存於派出所，距93年2 月24
    日不足10日，難認已發生送達效力），因此，抗告人未於93
    年2 月2 日前去向觀護人報到，可以認定。抗告雖稱：其於
    93 年1月間接獲假釋官來電，謂原訂93年2 月2 日之報到日
    期取消更改報到日期，惟因當時電話接聽品質不良，致更改
    後之報到時間不明，異議人仍於93年2 月2 日前往報到處所
    報到，然經櫃人員告知假釋官不在，請異議人先回去，會
    再另寄報到單給異議人等語。但經本院調閱上述執行卷宗，
    並未發現上述資料。又經本院向臺灣高雄地方法院檢察署承
    辦本件保護管束之觀護人查詢結果，本件原承辦股（旭股）
    於該段期間雖有請假事實，但有他人（廉股）代理，此有本
    院公務電話查詢紀表可參，而由保護管束執行卷內所顯現的
    資料以觀，也可證明當時確由廉股代理旭股觀護人。故抗告
    人此部分所述並非事實，不足採信。至於其聲請調閱通聯紀
    錄，因已逾通聯紀錄保存之6 個月期限，本院已無從調取，
    附此敘明。
  (三)抗告人確有於假釋期間之93年1 月20日下午10時6 、7 分左
    右，因向李勝峰催討債務未果，與李勝峰發生爭執，並因而
    將李勝峰殺害事實，業經檢察官提起公訴，並經原審法院以
    93年度重訴字第63號及本院以93年度上訴字第1221號判決認
    定其有殺人行為，而判處罪刑在案，有該判決書可參。上述
    判決理由中並敘明抗告人抗辯係因正當防衛而殺人係不可採
    ，從而抗告人確有殺人行為自可認定。
  (四)因抗告人於92年11月28日始行假釋出獄，竟於假釋出獄後不
    到1 個月之93年1 月20日下午10時6 、7 分，即再度犯下屬
    重罪性質之殺人罪，且有未依規規定向觀護人報到情形，自
    屬情節重大，故法務部經嘉義監獄典獄長之陳報，以抗告人
    於假釋中違反保安處分執行法第74條之2 第1 、2 、4 款規
    定，情節重大，而撤銷抗告人之假釋，於法並無不合。
  (五)至於抗告人雖認法務部撤銷其假釋，有違無罪推定原則，及
    聲請調閱所有假釋中付保護管束人資料，以查明是否所有未
    依規定前往向觀護人報到的之假釋者，均受撤銷假釋之處置
    。惟因法務部係以抗告人有違反保安處分執行法第74條之2
    第1 、2 、4 款規定，情節重大，而撤銷其假釋，依其規定
    事項內容係在確保保護管束之進行，以使觀護人明瞭受保護
    管束人生活狀況及工作環境，並令其與素行不良之人遠離，
    以免再度犯罪，而影響社會治安，與無罪推定原則並無關係
    。又是否撤銷假釋，因每位受假釋者，其條件並不相同，亦
    即是否情節重大，應依具體個案而為判斷。從而其聲請本院
    調閱所有假釋中付保護管束人資料即無必要，均附此敘明。
  (六)從而原審以抗告人之異議為無理由，而駁回其異議. 並無不
    合；其抗告仍執陳詞，並無理由，應予駁回。
三、據上論結，應依刑事訴訟法第412 條，裁定如主文。
中　　華　　民　　國　　94　　年　　4 　　月　　14　　日
                  刑事第三庭    審判長法　官  周賢銳
                                      法　官  謝宏宗
                                      法　官  黃仁松
以上正本證明與原本無異。
如不服本裁定應於送達後5 日內向本院提出抗告狀。
中　　華　　民　　國　　94　　年　　4 　　月　　14　　日
　　　　　　　　　　　　　　　　　　　書記官  鄭翠芬
